【裁判字號】    97,裁,5366
【裁判日期】    971218
【裁判案由】    營利事業所得稅
【裁判全文】
最  高  行  政  法  院  裁  定
                                      97年度裁字第5366號
聲  請  人  功學社教育用品股份有限公司
代  表  人  謝武弘
訴訟代理人  高進發律師
上列聲請人與相對人財政部臺灣省北區國稅局間營利事業所得稅
事件，對於中華民國97年9月18日本院97年度裁字第4501號裁定
，聲請再審，本院裁定如下：
    主  文
再審之聲請駁回。
再審訴訟費用由聲請人負擔。
    理  由
一、按裁定已經確定，而有行政訴訟法第273條第1項第1款規定
    ：「適用法規顯有錯誤者」之事由，依行政訴訟法第283條
    規定，固得聲請再審。惟所謂「適用法規顯有錯誤」，係指
    原判決所適用之法規與該案應適用之現行法規相違背，或與
    解釋判例有所牴觸者而言，至於法律上見解之歧異，再審原
    告對之縱有爭執，要難謂為適用法規錯誤，而據為再審之理
    由，有本院62年判字第610號判例可循。
二、本件聲請人營利事業所得稅事件，循序提起行政訴訟，為臺
    北高等行政法院（下稱原判決）96年度訴字第2556號判決駁
    回，聲請人不服，提起上訴，經本院97年度裁字第4501號裁
    定（下稱原確定裁定）以其上訴不合法予以駁回，聲請人不
    服，本於行政訴訟法第273條第1項第1款事由，對原確定裁
    定聲請再審。其再審聲請意旨略謂：凱盛公司為聲請人採購
    上之利益而派員前往大陸指導、監督大陸供應商及改良其零
    件品質，並由證人洪同立返回聲請人在臺灣中壢過嶺工廠，
    檢驗自大陸供應商所運至臺灣之零件品質是否符合聲請人之
    要求，則聲請人對凱盛公司所支付之服務費用應屬「期間費
    用」，完全符合收入與成本費用原則，且屬於本業之業務範
    圍，聲請人並無違反所得稅法第38條及營利事業所得稅查核
    準則第62條規定，原判決確有行政訴訟法第243條第2項判決
    不適用法規、判決不備理由及違反同法第189條之論理法則
    ，顯然影響裁判。惟原確定裁定卻不予置理，即有消極不適
    用法規之違法，依釋字第177號解釋，聲請人自得依行政訴
    訟法第283條規定聲請再審等語。惟查，本件原確定裁定係
    以聲請人上訴意旨所陳理由，無非係就原審取捨證據、認定
    事實之職權行使，指摘其為不當，並就原審已論斷者，泛言
    未論斷，或就原審所為論斷，泛言其論斷矛盾，而非具體表
    明合於不適用法規、適用法規不當、或行政訴訟法第243條
    第2項所列各款之情形，難認對該判決之如何違背法令已有
    具體之指摘，乃認聲請人上訴不合法，予以駁回等情，已經
    原確定裁定論斷甚明，並無與該案應適用之現行法規顯然違
    背，亦無與本院判例牴觸之情，是聲請人所為指摘，無非係
    聲請人一己之歧異見解，依首開所述，尚與所謂適用法規顯
    有錯誤有間，故聲請人據為本件再審之聲請，其聲請為顯無
    再審理由，應予駁回。
三、據上論結，本件聲請為無理由。依行政訴訟法第283條、第
    278條第2項、第104條、民事訴訟法第95條、第78條，裁定
    如主文。
中    華    民    國    97    年    12    月    18    日
                    最高行政法院第二庭
                        審判長法官  高  啟  燦
                              法官  吳  慧  娟
                              法官  曹  瑞  卿
                              法官  黃  合  文
                              法官  廖  宏  明
以  上  正  本  證  明  與  原  本  無  異
中    華    民    國    97    年    12    月    19    日
                              書記官  邱  彰  德


司法院資訊處製作；財團法人民間司法改革基金會備份。
